# 关于租赁处理争议求教陈版

提问人：sjlw 时间：2022-12-22 01:41:11
陈版您好！以下关于租赁处理争议向您求教，恳请赐教！
假定下列时间已执行新租赁准则。
2001 年 1 月 1 日，B公司与A公司签订租赁合同，B公司租用A公司资产经营（包括房屋建筑物、设备等，以下简称“资产”），租金 210 万 1 年，租赁期至 2001 年 12 月 31 日。
2001 年 8 月 20 日，A公司意欲将资产出售，B公司意欲购买。由于A公司国有资产处置审批手续未办妥（以下简称“手续”）， 2001 年 12 月 31 日，B公司未能成功收购资产。A公司依据租赁合同，向B公司开具 210 万元租赁费发票，B公司向A公司支付租赁费 210 万元。
由于双方计划就该资产进行转让，未再续签租赁合同，但 2002 年该资产事实上仍由B公司租用。
2002 年 5 月，C公司、D公司知道A公司意欲转让资产后，认为收购资产有利可图，遂游说A公司，拟以高价收购资产。
A公司与B公司协商， 2002 年 6 月 5 日，双方签订以下协议：
1 、在符合下列条件下，A公司承诺将资产出售给B公司，B公司承诺收购A公司资产，否则，双方无论哪方违约，均应向对方支付违约金 200 万元。
（ 1 ）B公司收购价不低于C公司、D公司最高报价；
（ 2 ）若 2002 年 12 月 31 日前，A公司仍不能办妥手续，则B公司2001-2002年租赁费共计不低于 950 万元，平均每年租金不低于 475 万元；
2 、A公司承诺 2003 年办妥手续，完成资产转让，若 2003 年 12 月 31 日之前仍未办妥，造成B公司资金闲置，则 2003 年租金在上述第二款平均每年租金基础上下调15%；以后每延迟一年，租金在上年基础上下调15%
3 、从 2003 年 1 月 1 日起算，如果A公司在五年内不能够办妥手续，则B公司有权选择拒绝收购资产而继续租用，继续租用租金不高于五年中最后一年租赁费，同时，A公司向B公司支付违约金200 万元。
2002 年 12 月 31 日，A公司未办妥手续，向B公司开具 740 万元租赁费发票，B公司各A公司支付租赁费 740 万元。
A公司与B公司、C公司、D公司均为有重大影响的关联方。
现项目组因该租赁事项产生争议
一种观点认为： 2001 、 2002 年每年租赁费 475 万元， 2001 年确认租赁费 210 万元，差额 265 万元应作为差错更正，调整 2001 年财务报表，因B公司计划收购资产，且租赁期 1 年以内，可以按经营租赁处理。
一种观点认为： 2001 年租赁费是双方协商的结果， 2002 年双方再次签订协议，是对 2001 年约定租赁费的调整，调整的原因是资产购买者出现竞争，租赁价格调整属于对收购价格的补偿，属于经营情况出现变化产生的变更，不属于会计差错， 740 万租赁费直接计入 2002 年当期（或 210 万计入 2002 年当期，多余部分作为收购资产的预付款），因B公司计划收购资产，且租赁期 1 年以内，可以按经营租赁处理。
一种观点认为： 2001 年 1 月 1 日，租赁发生时，应按租赁准则确认使用权资产， 2001 年 8 月 20 日，A、B双方就资产收购达成合意时，终止确认使用权资产，按经营租赁处理。
我更认同第二种观点，妥否，请陈版不吝赐教，不胜感谢！

回答人：chenyiwei
第二种观点相对合理。但B公司作为经营租赁处理不恰当，仍应按新准则规定确认使用权资产和租赁负债，不应按短期租赁进行简化处理。